臺灣基隆地方法院刑事判決
111年度原金訴字第2號
公  訴  人  臺灣基隆地方檢察署檢察官
被      告  劉昕羽




法扶律師    陳宜君律師
上列被告因詐欺等案件，經檢察官提起公訴（110年度偵字第485
9號、110年度偵字第17012號），本院判決如下：
    主  文
劉昕羽犯幫助詐欺取財罪，處有期徒刑參月，如易科罰金，以新
臺幣壹仟元折算壹日。
    事  實
一、劉昕羽（原名劉采恣）因急需用錢及償還貸款，於109年5月
    18日見臉書網頁刊登「免壓證免保人」之貸款廣告後，即與
    對方真實姓名年籍不詳使用名稱「Kitty Yo」之人接洽，「
    Kitty Yo」表示可以做債務整合，借款利息可以比較低，劉
    昕羽應「Kitty Yo」要求加對方的LINE，並向對方表明要借
    10萬元，「Kitty Yo」表示需要提供1、2個帳戶做測試，測
    試完就會放款。劉昕羽可預見任意將所有之金融機構帳戶存
    摺、提款卡交付他人使用，足供他人做為詐欺等犯罪後收受
    被害人匯款之工具，竟仍基於幫助詐欺之犯意，於109年5月
    18日至5月22日17時前某日，將其所有國泰世華商業銀行（
    下稱國泰世華銀行）帳號000-000000000000號帳戶及中國信
    託商業銀行（下稱中國信託銀行）帳號000-000000000000號
    帳戶的存摺及提款卡，依「Kitty Yo」之指示，置入中藥袋
    內，攜至台北轉運站放進1樓置物櫃中，再把櫃號拍照連同
    密碼LINE給「Kitty Yo」，以此方式交付與「Kitty Yo」之
    詐欺者使用。「Kitty Yo」詐欺集團成員，意圖為自己不法
    所有，基於詐欺取財之犯意，於109年5月21日19時2分，假
    冒富邦銀行公司客服人員，以電話向黃詩瑀詐稱其先前在網
    路刷卡購物誤多設定12筆，需操作網路銀行或自動櫃員機取
    消設定云云，致黃詩瑀陷於錯誤，依指示至自動櫃員機操作
    ，（1）於109年5月22日17時27分、17時33分、17時35分、5
    月23日凌晨0時35分、1時9分，分別匯款29000元、29000元
    、29987元、9985元、15985元至劉昕羽所有之上開國泰世華
    銀行帳戶，旋遭該詐騙集團之成員提領。（2）於109年5月2
    2日17時50分，匯款29985元（已扣除15元跨行匯款手續費）
    至劉昕羽所有之上開中國信託銀行帳戶，劉昕羽於同日17時
    57分誤以為係其前向台北市中山區公所申請政府防疫紓困金
    已入帳，而於同（22）日17時57分、17時58分、18時8分，
    在臺北市○○區○○○路○段00號1樓中國信託銀行民生分行，分
    別以指靜脈加密碼提領10000元、10000元、9900元，旋為「
    Kitty Yo」詐欺集團人員查覺，向劉昕羽稱該筆款項係集團
    為了做測試存進去，並非劉昕羽的防疫紓困金，要求劉昕羽
    還款，劉昕羽乃於同(22)日20時7分回存30000元入上開中國
    信託銀行帳戶，並於翌(23)日依「Kitty Yo」之指示，將該
    筆款項轉帳至其所有之上開國泰世華銀行帳戶，旋遭該詐騙
    集團之成員提領。嗣黃詩瑀發覺有異，報警循線查獲上情。
二、案經黃詩瑀訴由臺東縣警察局臺東分局報告臺灣新北地方檢
    察署檢察官呈請臺灣高等檢察署檢察長令轉臺灣基隆地方檢
    察署檢察官偵查起訴。
    理  由
壹、程序部分
一、「被告以外之人於審判外之言詞或書面陳述，除法律有規定
    者外，不得作為證據」；又「被告以外之人於審判外之陳述
    ，雖不符同法第159條之1至第159條之4之規定，而經當事人
    於審判程序同意作為證據，法院審酌該言詞陳述或書面陳述
    作成時之情況，認為適當者，亦得為證據；而當事人、代理
    人或辯護人於法院調查證據時，知有第159條第1項不得為證
    據之情形，而未於言詞辯論終結前聲明異議者，視為有前項
    之同意」，刑事訴訟法第159條第1項、第159條之5分別定有
    明文。查本件當事人及辯護人就本判決所引用審判外之言詞
    或書面陳述之證據能力，於本院審判期日中均未爭執，且迄
    至言詞辯論終結前亦未聲明異議，本院審酌該等具有傳聞證
    據性質之證據，其取得過程並無瑕疵或任何不適當之情況，
    應無不宜作為證據之情事，認以之作為本案之證據，應屬適
    當，依刑事訴訟法第159條之5之規定，自得作為證據。
二、本案其餘認定犯罪事實之非供述證據，查無違反法定程序取
    得之情，依刑事訴訟法第158條之4反面解釋，亦具證據能力
    。
貳、實體部分
一、訊據被告劉昕羽固坦承有將其所有之國泰世華銀行、中國信
    託銀行帳戶之存摺、提款卡及密碼，交付予真實姓名年籍不
    詳臉書使用名稱「Kitty Yo」之人，惟矢口否認有何幫助詐
    欺取財犯行，辯稱：「109年5月，我為了要做債務整合，找
    到臉書資訊可以做債務整合，借款利息可以比較低，我加對
    方的LINE，當時北檢、士檢的案子已經發生了，我怕我又被
    騙，我向對方要服務人員的身分證件，也有向對方表明如果
    危害到我的權益，我會報警處理，我要借10萬元，對方說需
    要提供1、2個帳戶做測試，測試完就會放款，對方叫我把金
    融卡2張放在中醫診所藥袋内，將藥袋放在臺北轉運站1樓的
    置物櫃内，再把櫃號拍給對方，密碼用LINE跟對方說，時間
    也是5月，詳細日期我忘記了，有無提供存摺我也忘記了。
    當時我有申請政府的防疫補貼，僅有一筆中國信託的匯入款
    項29985元，我以指靜脈提款，因為我誤以為是防疫津貼入
    帳，對方說是為了做測試存進去的，說不是防疫津貼。當天
    晚上對方打電話來，一直要我把款項歸還，酒店下班後我又
    存回中國信託帳戶，予以歸還。」「本案我看到貸款訊息，
    我想要貸款，所以才被詐騙，他們要我提供中國信託以及國
    泰世華提款卡，我有拍照也有寄給他們，我沒有加入他們的
    犯罪集團，檢察官起訴我參與詐騙集團，那是台北跟士林的
    前案，與本案無關，我在本案的這兩個帳戶是因為要辦貸款
    才被對方騙，而且我並沒有拿到任何的錢。」「我雖於109
    年5月22日17時57分、17時58分、18時8分在中國信託銀行民
    生分行以指靜脈分別提領新台幣10000元、10000元、9900元
    ，那是因為我之前有向台北○○○○○○○○(實為中山區公所)申請
    政府防疫紓困金1至3萬元，我誤以為所匯入款項是政府防疫
    紓困金才提領，後來經 Kitty Yo 通知說是放款錯誤要我回
    存，我有依他們指示回存並轉帳出去，我並不知道那是詐騙
    的錢。我確實是因為需款孔急且不熟悉申請貸款流程才受騙
    並寄送金融帳戶存摺、提款卡給對方，我主觀上並無任何詐
    欺、洗錢及參與犯罪組織之犯意。」等語置辯。
二、惟查：
　㈠被告上開坦承部分，業據其於本院偵查中、準備程序中及審
    理中供承在卷，而詐欺集團成員取得被告之金融帳戶提款卡
    後，即於上開時間假冒富邦銀行公司客服人員，以電話向告
    訴人黃詩瑀詐稱其先前在網路刷卡購物誤多設定12筆，需操
    作網路銀行或自動櫃員機取消設定云云，致黃詩瑀陷於錯誤
    ，依指示至自動櫃員機操作，於同年5月22日17時27分、17
    時33分、17時35分、同年5月23日凌晨0時35分、1時9分，分
    別匯款29000元、29000元、29987元、9985元、15985元至劉
    昕羽所有之上開國泰世華銀行帳戶；於同年5月22日17時50
    分，匯款29985元（已扣除15元跨行匯款手續費）至劉昕羽
    所有之上開中國信託銀行帳戶等情，為被告所不爭執，核與
    告訴人於警詢中之指述相符，並有劉昕羽提供之LINE對話紀
    錄、求職廣告擷圖、劉昕羽中國信託商業銀行開戶資料及交
    易明細、劉昕羽國泰世華銀行開戶資料及交易明細、黃詩瑀
    提供之自動櫃員機交易明細表附卷可稽。上開事實，洵堪認
    定。
  ㈡被告有預見交付銀行帳戶之提款卡予無關之他人使用，極易
    遭人作為詐欺犯罪等財產犯罪用途，仍不違背其本意之不確
    定故意：
　1.刑法上之故意，分為直接故意（確定故意）與間接故意（不
    確定故意），行為人對於構成犯罪之事實，明知並有意使其
    發生者為直接故意。行為人對於構成犯罪之事實，預見其發
    生，而其發生並不違背其本意者為間接故意。而間接故意與
    有認識的過失之區別，在於二者對構成犯罪之事實雖均預見
    其能發生，但前者對其發生並不違背其本意，後者則確信其
    不發生。又幫助犯之成立，以行為人主觀上認識被幫助者正
    欲從事犯罪或係正在從事犯罪，且該犯罪有既遂之可能，而
    其行為足以幫助他人實現構成要件者，即具有幫助故意。是
    若對於他人可能以其所交付之帳戶，進行詐欺取財之犯罪行
    為，已預見其發生，而其發生並不違反其本意，於此情形自
    應負相關之罪責。
　2.被告固辯稱係為借款而交付銀行帳戶提款卡云云，然金融帳
    戶係個人資金流通之交易工具，事關帳戶申請人個人之財產
    權益，進出款項亦將影響其個人社會信用評價；而金融帳戶
    與提款卡、密碼結合，尤具專有性，若落入不明人士，極易
    被利用為取贓之犯罪工具，是以金融帳戶具有強烈之屬人性
    及隱私性，應以本人使用為原則。再者，詐欺集團經常利用
    收集得來之他人金融機構帳戶從事詐欺等犯罪之用，亦可能
    以應徵工作、薪資轉帳、質押借款、辦理貸款等不同名目誘
    使他人交付帳戶，藉此隱匿其財產犯罪之不法行徑，規避執
    法人員之查緝，並掩飾、確保因自己犯罪所得之財物，類此
    在社會上層出不窮之案件，迭經傳播媒體多所報導再三披露
    ，已屬眾所周知之情事。而被告於本案發生前一個月，即10
    9年4月間有參與詐騙集團，担任車手工作，其犯罪內容即係
    依詐騙集團指示持人頭帳戶的提款卡操作自動櫃員機提領贓
    款(該案業經最高法院以110年度台上字第6224號判決有罪確
    定)，顯見被告明顯知悉金融機構之提款卡不得隨意交付予
    不詳之人，被告為向不明人士借款，而逕自交付銀行帳戶提
    款卡予他人，依其案發前一月前的車手經歷，顯知該等帳戶
    有被詐騙集團充人頭帳戶之可能。甚者，被告於審理中稱「
    （偵查中檢察官問妳為何是受害者？妳說：109年5月我為了
    做債務整合，我找到臉書資訊可以做債務整合，借款利息可
    以比較低，我加對方的LINE，當時北檢、士檢的案子已經發
    生，我怕我又被騙，我向對方要服務人員的身分證件，也有
    向對方表明如果危害到我的權益，我會報警處理。內容是否
    正確？）正確。（當時因為北檢、士檢的案子已經發生，妳
    知道帳戶給別人會有風險，所以妳才要求對方把員工證件給
    妳看，而且如果他們確實拿去做詐騙而損害到妳的權益，妳
    將會報警處理是否如此？）是。（妳有想過他們可能拿妳帳
    戶去用，而妳的防範措施就是到時候妳一定會報警處理是否
    如此？）是。」顯見被告係持其所交出的帳戶縱使遭到他人
    非法使用，亦不至於招致自身財產損害之僥倖心態，而將其
    所有之銀行帳戶之提款卡交付予他人。被告主觀上顯已具有
    縱使對方持本案帳戶從事詐欺等財產犯罪，亦不違背其本意
    之犯意，被告所以稱「有向對方表明如果危害到我的權益，
    我會報警處理」，其用意也僅是在自身權益有受害下，會採
    取報警之作為，被告對於他人財產權益因其提供帳戶之幫助
    詐欺行為而遭損害，並無防阻之心。綜此上情，被告既知悉
    將其帳戶資料交付予不相識之人，極易被利用為與財產有關
    之犯罪工具，竟仍恣意將其所有之銀行帳戶提款卡交付予他
    人，堪認被告對於上述金融帳戶縱令遭人不法使用，亦予容
    認，而有幫助詐欺之不確定故意甚明。是以，被告在完全不
    了解對方真實姓名、年籍，與對方素不相識未曾謀面之情況
    下，僅為借得款項即率爾將帳戶提供對方使用，縱無證據證
    明被告明知該人之犯罪態樣係以該帳戶供詐欺之用，惟其顯
    具縱有人以其金融帳戶實施詐欺犯罪亦不違背其幫助詐欺本
    意之不確定故意至為明確。
  ㈢綜上所述，本案事證明確，被告犯行洵堪認定，自應依法論
    科。 
三、論罪科刑
   刑法上之幫助犯，係以幫助之意思，對於正犯資以助力，而
   未參與實施犯罪之行為者而言。被告將其所有之銀行帳戶之
   提款卡交付予真實姓名年籍不詳之詐欺集團成員，提供詐欺
   集團使用，迨該詐欺集團取得上開帳戶後，持以向告訴人詐
   取財物，顯係基於幫助他人詐欺財物之犯意而為，惟此僅係
   就他人之詐欺取財犯行提供助力，屬構成要件以外之行為，
   應論以幫助犯，是核被告應成立刑法第30條第1項前段、第33
   9條第1項之幫助詐欺取財罪。公訴意旨認為被告涉犯刑法第3
   39條之4第1項第2款之三人以上共同詐欺取財罪，顯然有誤(
   理由詳後述)，惟二者基本社會事實同一，爰依刑事訴訟法第
   300條之規定，就起訴之犯罪事實，變更檢察官所引應適用之
   法條。被告以一幫助行為，幫助詐欺集團多次詐騙被害人黃
   詩瑀之財物，係一行為觸犯數罪名，屬想像競合犯，應從一
   重之幫助詐欺取財罪處斷。被告幫助他人實行犯罪行為，為
   幫助犯，應依刑法第30條第2項規定，按正犯之刑減輕之。爰
   以行為人之責任為基礎，審酌被告將其所有之國泰世華銀行
   、中國信託銀行帳戶之提款卡交付予不詳詐欺集團成員使用
   ，其所為紊亂社會正常交易秩序，並使不法之徒藉此輕易詐
   取財物，使檢警難以追查緝捕，助長詐騙犯罪風氣，提高社
   會大眾遭受詐騙損失之風險，並實際造成告訴人受有財產損
   害，迄未與告訴人達成和解，但告訴人於審理中有表示「我
   要提出附帶民事訴訟，對本案希望可以給被告一個機會。」
   兼衡被告自陳高職畢業，職業工，沒有結婚，沒有非婚生子
   女，經濟狀況勉強，暨其犯罪動機、目的及手段、犯罪後態
   度等一切情狀，量處主文所示之刑，並諭知易科罰金之折算
   標準，以示懲儆。公訴意旨指被告因犯罪所得之報酬5000元
   ，屬於被告，應宣告沒收，如全部或一部不能沒收，追徵其
   價額云云。但查，公訴人始終未能提出證據證明被告有該筆
   犯罪所得，自難徒憑公訴人片面之詞，為沒收之宣告，併敘
   明之。 
參、不另為無罪諭知部分
一、公訴意旨略以：被告因急需用錢及償還貸款，於民國109年4
    月20日起，基於參與犯罪組織之犯意，透過網路社群軟體IN
    STAGRAM徵才廣告，連結至真實姓名年籍不詳、暱稱「團子
    」（又稱「長草顏團子」）之成年人微信帳號，經「團子」
    邀集加入「團子」、周純安【暱稱為（猴子圖案）】、暱稱
    「宙斯」、「。」、「（老虎圖案）」、「N」、「小噴噴
    」、「小新」等成年人所組成以實施詐術為手段，向被害人
    詐取財物之具有持續性、牟利性之結構性詐欺集團組織。又
    指被告負責領取內有人頭帳戶提款卡之包裹，或持自己及人
    頭帳戶提款卡或以指靜脈無卡提款方式至自動櫃員機提領詐
    得被害人之贓款，並依指示交予收水車手，而與「團子」約
    定可獲得每日新臺幣（下同）5,000元至1萬元之報酬。劉昕
    羽與「團子」、周純安、「宙斯」、「。」、「（老虎圖案
    ）」、「N」、「小噴噴」、「小新」及本案詐欺集團其他
    不詳成員，共同意圖為自己不法所有，基於三人以上詐欺取
    財、隱匿詐欺取財犯罪所得去向、所在之洗錢犯意聯絡，而
    共同犯罪。因認被告涉犯刑法第339條之4第1項第2款之三人
    以上共同詐欺取財罪、組織犯罪防制條例第3條第1項後段參
    與犯罪組織、及洗錢防制法第14條第1項之洗錢罪嫌云云。
二、按犯罪事實應依證據認定之，無證據不得認定犯罪事實；不
    能證明被告犯罪者，應諭知無罪之判決，刑事訴訟法第154
    條第2項、第301條第1項分別定有明文。次按認定不利於被
    告之事實，須依積極證據，苟積極證據不足為不利於被告事
    實之認定時，即應為有利於被告之認定，更不必有何有利之
    證據；認定犯罪事實所憑之證據，雖不以直接證據為限，間
    接證據亦包括在內，然而無論直接或間接證據，其為訴訟上
    之證明，須於通常一般之人均不致有所懷疑，而得確信其為
    真實之程度者，始得據為有罪之認定，倘其證明尚未達到此
    一程度，而有合理之懷疑存在時，仍不能遽為有罪之認定。
三、經查：
  ㈠遍查全卷，並無任何證據可證明被告在本案中交付兩個帳戶
    流入詐欺集團使用之過程，有與「團子」、周純安、「宙斯
    」、「。」、「（老虎圖案）」、「N」、「小噴噴」、「
    小新」等人所組成之結構性詐欺集團組織有關係；亦無任何
    證據可證明被告有持自己及人頭帳戶提款卡或以指靜脈無卡
    提款方式至自動櫃員機提領詐得被害人之贓款，並依指示交
    予收水車手，而與「團子」約定可獲得每日新臺幣5000元至
    10000元之報酬之情事。公訴意旨所以有該等犯罪事實之記
    載，完全是將被告於109年4月間所犯之前案，即上述加入「
    團子」、周純安、「宙斯」、「。」、「（老虎圖案）」、
    「N」、「小噴噴」、「小新」詐欺集團犯罪組織之前案，
    經過最高法院以110年度台上字第6224號判決有罪確定之內
    容，遽採認為被告於109年5月間犯下本案之背景與該前案之
    詐欺集團有關。公訴人顯然徒憑被告兩次犯罪之時間僅隔一
    個月，即以臆測方式，論斷被告此次犯罪仍係與「團子」等
    人之詐欺集團相關，而指被告涉有組織犯罪防制條例第3條
    第1項後段參與犯罪組織罪嫌。此部分在無任何證據可資佐
    證下，罪嫌顯有不足，無從為有罪認定。
  ㈡公訴人除無法證明被告有參與犯罪組織為詐欺集團正犯外，
    亦未舉證證明被告交付帳戶後，實施詐欺取財犯行之正犯確
    實有三人以上，依罪疑唯輕原則，自應為有利於被告之認定
    ，亦即被告僅係幫助犯一般詐欺取財罪。公訴意旨認為被告
    涉犯刑法第339條之4第1項第2款之三人以上共同詐欺取財罪
    ，顯然有誤，惟二者基本社會事實同一，爰依刑事訴訟法第
    300條之規定，就起訴之犯罪事實，變更檢察官所引應適用
    之法條為刑法第30條第1項前段、第339條第1項之幫助詐欺
    取財罪。
  ㈢洗錢防制法所稱之「洗錢」行為，依第2條之規定，係指：一
    、意圖掩飾或隱匿特定犯罪所得來源，或使他人逃避刑事追
    訴，而移轉或變更特定犯罪所得；二、掩飾或隱匿特定犯罪
    所得之本質、來源、去向、所在、所有權、處分權或其他權
    益者；三、收受、持有或使用他人之特定犯罪所得。並於第
    14條、第15條規定其罰則，俾防範犯罪行為人藉製造資金流
    動軌跡斷點之手段，去化不法利得與犯罪間之聯結。申言之
    ，洗錢防制法之立法目的，在於防範及制止因犯第3條所列
    之特定犯罪而取得或變得之財物或財產上利益及其之孳息，
    藉由包含處置（即將特定犯罪所得直接予以移轉或變更）、
    分層化（即以迂迴層轉、化整為零之多層化包裝方式，掩飾
    或隱匿特定犯罪所得）及整合（即收受、持有或使用他人之
    特定犯罪所得，使之回流至正常金融體系，而得以合法利用
    享受）等各階段之洗錢行為，使其形式上轉換成為合法來源
    ，以掩飾或切斷特定犯罪所得與犯罪之關聯性，而藉以逃避
    追訴、處罰。提供金融帳戶提款卡及密碼之行為人，因已將
    帳戶之提款卡及密碼等物件提供他人使用，失去對自己帳戶
    之實際管領權限，若無配合指示親自提款，即無收受、持有
    或使用特定犯罪所得之情形，且無積極之移轉或變更特定犯
    罪所得之行為，故非屬洗錢防制法第2條第1款、第3款所稱
    之洗錢行為。一般而言，洗錢防制法第2條第2款之掩飾、隱
    匿行為，目的在遮掩、粉飾、隱藏、切斷特定犯罪所得與特
    定犯罪間之關聯性，是此類洗錢行為須與欲掩飾、隱匿之特
    定犯罪所得間具有物理上接觸關係（事實接觸關係）。而提
    供金融帳戶提款卡及密碼供他人使用，嗣後被害人雖匯入款
    項，然此時之金流仍屬透明易查，在形式上無從合法化其所
    得來源，未造成金流斷點，尚不能達到掩飾或隱匿特定犯罪
    所得之來源、去向及所在之作用，須待款項遭提領後，始產
    生掩飾、隱匿之結果。故而，行為人提供金融帳戶提款卡及
    密碼，若無參與後續之提款行為，即非洗錢防制法第2條第2
    款所指洗錢行為，無從成立一般洗錢罪之直接正犯。然行為
    人主觀上如認識該帳戶可能作為收受、提領特定犯罪所得使
    用，他人提領後會產生遮斷資金流動軌跡以逃避國家追訴、
    處罰之效果，仍基於幫助之犯意而提供，則應論以幫助犯一
    般洗錢罪。被告僅提供上開國泰世華銀行、中國信託銀行帳
    戶之提款卡予他人使用，並無收受、持有、使用詐騙款項之
    情，且此時之金流仍屬透明易查，形式上無從合法化其所得
    來源，尚未造成金流斷點，又被告並未參與後續提領詐騙款
    項之行為(被告雖於109年5月22日17時57分、17時58分、18
    時08分在中國信託銀行民生分行以指靜脈分別提領新台幣10
    000元、10000元、9900元，但被告之前有向台北市中山區公
    所申請政府防疫紓困金1至3萬，被告誤以為被害人所匯入款
    項是政府防疫紓困金才提領，此部分有台北市中山區公所11
    1年4月20日北市中社字第1113023136號函附卷可稽，足認為
    真實。被告誤領後旋為「Kitty Yo」詐欺集團人員查覺，向
    被告訛稱該筆款項係集團為了做測試存進去，並非被告的防
    疫紓困金，要求被告還款，被告乃於同(22)日20時7分回存3
    0000元入上開中國信託銀行帳戶，並於翌(23)日依「Kitty 
    Yo」之指示，將該筆款項轉帳至其所有之上開國泰世華銀行
    帳戶，旋遭該詐騙集團之成員提領。至於被告於109年5月23
    日上午6時37分前往7-11便利商店林森北門市，是從自己中
    國信託銀行帳戶轉帳29985元至自己國泰世華銀行帳戶，被
    告只有轉帳並未提領任何款項，公訴意旨稱被告曾於109年5
    月23日上午6時37分至7-11便利商店林森北門市提領29985元
    ，顯與事實不符等情，亦有被告之國泰世華銀行、中國信託
    銀行交易明細表在卷可參。綜上，可知被告係於不知情下才
    有提領、回存與轉帳之行為。被告並無犯洗錢罪之故意)亦
    無移轉、變更詐騙款項之行為，無從達到掩飾、隱匿詐騙款
    項之來源、去向、所在之結果，自不構成洗錢防制法第14條
    第1項洗錢罪之正犯。又詐騙集團固以人頭帳戶作為收取犯
    罪所得之用，惟告訴人匯款至前開帳戶後，詐騙集團成員可
    收取詐騙款項之管道甚多，包括自人頭帳戶再轉匯入其他帳
    戶，或由車手臨櫃或至自動櫃員機提領現金，質言之，詐騙
    集團使用人頭帳戶供告訴人匯入款項之目的，在於使真正犯
    罪人得以在取得犯罪所得之過程中隱蔽身分而逃避刑事追訴
    ，並非必然會以造成金流斷點或掩飾、隱匿詐騙款項之來源
    、去向、所在之方式取得犯罪所得。本案依卷內證據，僅足
    認定被告主觀上有預見提供上開國泰世華銀行、中國信託銀
    行帳戶之提款卡會供詐欺犯罪者作為詐騙他人將款項匯入該
    帳戶之用，至告訴人匯款至前開帳戶後，詐騙集團成員會以
    何種方式取得詐騙款項，尚有多種可能，並無證據證明被告
    主觀上有認識詐騙集團成員會以切斷金流之方式提領詐騙款
    項取得犯罪所得，是亦難認被告有幫助洗錢之犯意。
  ㈣公訴意旨認為被告涉犯組織犯罪防制條例第3條第1項後段參
    與犯罪組織罪嫌及洗錢防制法第14條第1項之洗錢罪嫌，與
    前開有罪之幫助詐欺取財部分，有想像競合犯之裁判上一罪
    關係，爰不另為無罪之諭知。　　　　　　　　 　 　　　
據上論斷，應依刑事訴訟法第299條第1項前段、第300條，判決
如主文。
本案經檢察官黃佳權提起公訴及檢察官高永棟到庭執行職務。
中　　華　　民　　國　　111 　年　　5 　　月　　23　　日
                  刑事第二庭審判長法  官  王福康
                                  法  官  李岳
                                  法  官  鄭富容
以上正本證明與原本無異。
如不服本判決應於收受送達後20日內向本院提出上訴書狀，並應
敘述具體理由；其未敘述上訴理由者，應於上訴期間屆滿後20日
內向本院補提理由書(均須按他造當事人之人數附繕本)「切勿逕
送上級法院」。
中　　華　　民　　國　　111 　年　　5 　　月　　23　　日
                                  書記官  彭淑芳　
【附錄論罪法條】
刑法第339條第1項：
意圖為自己或第三人不法之所有，以詐術使人將本人或第三人之
物交付者，處五年以下有期徒刑、拘役或科或併科五十萬元以下
罰金。